【裁判字號】    98,抗,751
【裁判日期】    980804
【裁判案由】    定應執行刑
【裁判全文】
臺灣高等法院臺中分院刑事裁定           98年度抗字第751號
抗  告  人  臺灣彰化地方法院檢察署檢察官
受  刑  人  甲○○
                    （現在臺灣彰化監獄執行中）
上列抗告人因定應執行刑案件，不服臺灣彰化地方法院中華民國
九十八年六月十二日裁定（九十八年度聲字第一一三五號），提
起抗告，本院裁定如下：
    主  文
抗告駁回。
    理  由
一、抗告意旨略謂以：按「中華民國九十四年二月二日修正公布
    之現行刑法第四十一條第二項，關於數罪併罰，數宣告刑均
    得易科罰金，而定應執行刑之刑逾六個月者，排除適用同條
    第一項得易科罰金之規定部分，與憲法第二十三條規定有違
    ，並與本院釋字第三六六號解釋意旨不符，應自本解釋公布
    之日起失其效力。」有九十八年六月十九日司法院大法官會
    議釋字第六六二號解釋文可資參照。經查：受刑人甲○○所
    犯如原裁定附表所示十二罪（抗告書誤載為「三罪」，應逕
    予更正）之宣告刑分別為有期徒刑三月八次、四月三次及六
    月一次，均得易科罰金，並分別確定在案，原裁定就受刑人
    所犯上開十二罪，定應執行有期徒刑二年，依九十八年六月
    十九日司法院大法官會議釋字第六六二號解釋文意旨，仍應
    予以宣告易科罰金之標準，始為妥適，惟原裁定未諭知得易
    科罰金及其標準，而對受刑人不利，自應依法提起抗告，謀
    求救濟等語。
二、本件原審法院聲請人係針對受刑人因犯竊盜等罪，先後經判
    決確定如聲請書附表，應依刑法第五十三條及第五十一條第
    五款，定其應執行之刑，爰依刑事訴訟法第四百七十七條第
    一項聲請裁定。嗣並經原審法院於九十八年六月十二日裁定
    ，應執行有期徒刑二年在案。
三、經查：按判決主文未記載易科罰金之折算標準，檢察官及被
    告均得聲請法院裁定之，業據司法院二十四年十一月二十三
    日院字第一三五六號解釋在案，然所謂「聲請」與「抗告」
    係不同之二事，抗告程序不當然即屬聲請（此關涉管轄及審
    級利益），此不得不辨。是抗告法院應從原裁定之當否加以
    審查，以定其抗告有無理由而加以裁定，本件原審法院既於
    九十八年六月十二日依聲請人即臺灣彰化地方法院檢察署檢
    察官之聲請，依刑事訴訟法第四百七十七條第一項之規定，
    定受刑人應執行之刑，其裁定即無不當之處，抗告法院自不
    得因司法院大法官會議釋字第六六二號解釋文於九十八年六
    月十九日公布即認原裁定不當而予撤銷。抗告人執以非屬原
    審法院聲請人即臺灣彰化地方法院檢察署檢察官聲請書聲請
    意旨所指之事由（即依九十八年六月十九日司法院大法官會
    議釋字第六六二號解釋文意旨，仍應予以宣告易科罰金之標
    準，始為妥適，惟原裁定未諭知得易科罰金及其標準，而對
    受刑人不利，自應依法提起抗告），向本院提起抗告，顯係
    就另一聲請事項透過以抗告之程序代替聲請之提出，此不僅
    與管轄權有違，更係對受刑人造成審級上之不利益【即原審
    法院定應執行刑之裁定確定後，檢察官及被告當然可以依據
    司法院二十四年十一月二十三日院字第一三五六號解釋向法
    院聲請諭知易科罰金之折算標準，屆時檢察官及被告如對法
    院所為諭知易科罰金之折算標準有所不服時，當可向上級審
    法院提出抗告以為救濟】。綜上，本院認抗告人之抗告為無
    理由，應予駁回。
據上論斷，應依刑事訴訟法第四百十二條，裁定如主文。
中    華    民    國    98    年     8    月     4    日
            刑事第九庭    審判長法  官  江  德  千
                                法  官  賴  妙  雲
                                法  官  許  旭  聖
以上正本證明與原本無異。
如不服本裁定，得於收受送達後5日內向本院提出抗告書狀 (須
附繕本)。
                                書記官  紀  美  鈺
中    華    民    國    98    年    8     月    4     日


司法院資訊處製作；財團法人民間司法改革基金會備份。
